臺灣臺中地方法院刑事判決
110年度交簡上字第283號
上  訴  人  臺灣臺中地方檢察署檢察官
被      告  吳柏諺


上列上訴人因被告過失傷害案件，不服本院民國110年9月30日11
0年度中交簡字第1519號第一審簡易判決（聲請簡易判決處刑案
號：110年度偵字第22551號），提起上訴，本院管轄之第二審合
議庭判決如下：
    主      文
上訴駁回。
    事實及理由
一、本案經本院審理結果，認第一審判決認事用法及量刑均無不
    當，應予維持，除補充被告吳柏諺於本院審理時之自白為證
    據外，餘均引用本院簡易庭第一審刑事簡易判決書記載之犯
    罪事實、證據及理由（如附件）。
二、檢察官上訴意旨略以：被告本件車禍過失行為，致告訴人李
    靉樺受有腦震盪併部分記憶喪失、左側第一掌骨骨折、左側
    尺骨骨折之傷害，且被告事後對告訴人均置若罔聞，足認其
    犯後毫無悔意，原審量刑過輕，難對被告收懲儆之效果等語
    。　　
三、按關於刑之量定，係實體法上賦予法院得為自由裁量之事項
    ，倘其未有逾越法律所規定之範圍，或濫用其權限，即不得
    任意指摘為違法（最高法院75年台上字第7033號判例意旨參
    照）。在同一犯罪事實與情節，如別無其他加重或減輕之原
    因，下級審量定之刑，亦無過重或失輕之不當情形，則上級
    審法院對下級審法院之職權行使，原則上應予尊重（最高法
    院85年度台上字第2446號判決意旨參照）。經查，原審以被
    告犯刑法第284條前段之過失傷害罪事證明確，且符合自首
    規定，而依刑法第62條規定減輕其刑，並審酌被告騎乘機車
    疏未注意車前狀況以適採安全措施，不慎追撞告訴人騎乘之
    機車，導致告訴人受有腦震盪併部分記憶喪失、左側第一掌
    骨骨折、左側尺骨骨折之傷害，而需耗費額外時間、金錢就
    醫診治，亦對日常生活產生相當影響，復未與告訴人成立和
    解或調解，填補告訴人所受損害；兼衡被告無犯罪前科，素
    行尚可，犯後停留在事故現場並主動向員警表明其為肇事者
    之犯後態度，及被告之智識程度、生活經濟狀況等一切情狀
    ，量處有期徒刑3月，並諭知易科罰金之折算標準。經核原
    審量刑並未逾越法定刑度，復未濫用自由裁量之權限，所為
    量刑已考量被告自首得適用刑法第62條前段減輕其刑之規定
    ，並斟酌刑法第57條各款所列情狀，核無不當或違法，且無
    輕重失衡之情形，依前揭說明，本院即應予尊重，而檢察官
    所提被告過失傷害犯行造成告訴人身體多處受傷，且置若罔
    聞未與告訴人和解等上訴理由，則顯然已為原審判決所反應
    評價。綜上，原審予以論罪科刑，其認事用法並無違誤，量
    刑亦屬妥適，應予維持；檢察官之上訴為無理由，應予駁回
    。
四、至告訴人雖指稱：我被被告撞擊後，受有腦震盪併部分記憶
    喪失、左側第一掌骨骨折、左側尺骨骨折等傷害，所受身體
    上之痛苦及心理上之恐慌、害怕、焦慮，非常人所能理解，
    除身體傷痛尚未回復而留有後遺症迄今無法工作外，並因而
    患有環境適應障礙憂鬱症、失眠症、恐慌症等精神疾病，對
    往後生活造成影響；又被告迄今無誠意與我和解，且未曾任
    何關心或一句道歉，犯後態度惡劣，只判3月實在過輕令人
    難服等語。惟以過失傷害罪之法定刑為1年以下有期徒刑、
    拘役或10萬元以下罰金，原審依自首規定減輕其刑後，仍量
    處有期徒刑3月，已係中度刑責，且原判決關於被告之科刑
    ，已就告訴人所受傷勢之輕重、未與告訴人成立和解及犯後
    態度等情予以考量，業如前述，尚不能以告訴人無法工作、
    身心受創等情，而指摘原審量刑不當。另告訴人患有環境適
    應障礙憂鬱症、失眠症、恐慌症等精神疾病，固有其提出之
    診斷證明書1份在卷可查，然此均係告訴人於車禍發生後或
    因身體傷害疼痛所產生主觀上感受及心理症狀之範疇，尚難
    認係因被告之過失行為所造成。是告訴人上揭所指，均難憑
    採，附此敘明。
據上論斷，依刑事訴訟法第455條之1第1項、第3項、第368條、
第373條，判決如主文。
本案經檢察官郭景銘聲請簡易判決處刑，檢察官劉志文起上訴，
檢察官陳僑舫到庭執行職務。
中　　華　　民　　國　 111　　年　　1　　月　　11　　日
                  刑事第九庭  審判長 法  官  陳培維
                                     法  官  彭國能 
                                     法  官  鄭永彬 　　
以上正本證明與原本無異。
不得上訴。
                                    書記官   林奕珍
中　　華　　民　　國　　111 　年　　1 　　月　　11　　日
附錄論罪科刑法條
刑法第284條前段：
因過失傷害人者，處1年以下有期徒刑、拘役或10萬元以下罰金
。
附件： 
臺灣臺中地方法院刑事簡易判決
110年度中交簡字第1519號
聲　請　人　臺灣臺中地方檢察署檢察官
被　　　告　吳柏諺　男　民國00年0月00日生
　　　　　　　　　　身分證統一編號：Z000000000號
　　　　　　　　　　住臺中市○○區○○路0巷0弄0號6樓
上列被告因過失傷害案件，經檢察官聲請以簡易判決處刑（110
年度偵字第22551號），本院判決如下：
　  主  文
吳柏諺犯過失傷害罪，處有期徒刑參月，如易科罰金，以新臺幣
壹仟元折算壹日。
    犯罪事實及理由
一、犯罪事實：吳柏諺於民國110年3月15日中午，騎乘車牌號碼
    000-0000號普通重型機車，沿臺中市大里區塗城路由東往西
    方向行駛，於同日中午12時23分許，行經塗城路1017號前時
    ，本應注意車前狀況適採安全措施，而依當時天候晴、日間
    自然光線、柏油路面乾燥且無缺陷、道路無障礙物且視距良
    好等狀況，並無不能注意之情事，竟疏未注意車前狀況，不
    慎追撞其前方由李靉樺騎乘之車牌號碼000-000號普通輕型
    機車，致李靉樺人、車倒地，並受有腦震盪併部分記憶喪失
    、左側第一掌骨骨折、左側尺骨骨折之傷害。吳柏諺於肇致
    上開交通事故後，停留在事故現場，並於有偵查權限之公務
    員發覺前，主動向據報前往現場處理之員警表明其為肇事者
    ，自首而接受裁判。案經李靉樺訴由臺中市政府警察局霧峰
    分局報告臺灣臺中地方檢察署檢察官偵查後聲請簡易判決處
    刑。
二、證據名稱：
(一)被告吳柏諺於警詢之自白（偵卷第11至14頁）。
(二)證人即告訴人李靉樺於警詢之證述（偵卷第15至18頁）。
(三)員警職務報告、霧峰澄清醫院乙種診斷證明書、臺中市政府
    警察局交通事故補充資料表、道路交通事故初步分析研判表
    及肇事人自首情形紀錄表、臺中市政府警察局霧峰分局道路
    交通事故現場圖、調查報告表及霧峰交通分隊處理道路交通
    事故談話紀錄表、案發現場及車損照片、車號查詢機車車籍
    資料、證號查詢機車駕駛人資料（偵卷第9、27至39、45至6
    7、71、75至81頁）。
三、核被告所為，係犯刑法第284條前段之過失傷害罪。又被告
    於肇事後留在現場，並於有偵查犯罪權限之公務員尚未發覺
    本案係何人犯罪前，主動向到場處理之臺中市政府警察局霧
    峰分局霧峰交通分隊警員承認其為肇事者，而接受裁判等情
    ，有前揭肇事人自首情形紀錄表在卷可參，核與自首之要件
    相符，審酌本案係過失犯行，較無被告憑恃自首減刑以遁飾
    犯罪惡性之疑慮，爰依刑法第62條前段減輕其刑。
四、爰以行為人之責任為基礎，審酌被告於騎乘機車來往通行時
    ，本應注意車前狀況以適採安全措施，竟疏於遵行上開注意
    義務，不慎追撞其前方由告訴人騎乘之機車，致告訴人受有
    -如犯罪事實欄所載之傷害，不僅需耗費額外時間、金錢就
    醫診治，亦對日常生活產生相當影響，自應予以非難。又被
    告迄本案判決前，因與告訴人就賠償金額等意見不一致，而
    未與告訴人就本案成立和解或調解（參本院卷第55頁之調解
    事件報告書），足見本案所生損害尚未經被告為相當填補，
    惟考量被告未曾因刑事案件經法院論罪科刑，有臺灣高等法
    院被告前案紀錄表在卷可憑，素行尚可，以及被告停留在事
    故現場並主動向員警表明其為肇事者之犯後態度，暨被告自
    陳大學在學中之智識程度、家庭經濟勉持之生活狀況（偵卷
    第11頁之調查筆錄）等一切情狀，量處如主文所示之刑，並
    諭知易科罰金之折算標準，以示懲儆。
五、依刑事訴訟法第449條第1項前段、第3項，刑法第284條前段
    、第62條前段、第41條第1項前段，刑法施行法第1條之1第1
    項，逕以簡易判決處刑如主文。
六、如不服本判決，得自收受送達判決書之日起20日內，向本院
     提出上訴書狀（應付繕本），上訴於管轄之本院合議庭。
本案經檢察官郭景銘聲請簡易判決處刑。
中　　華　　民　　國　　110 　年　　9 　　月　　30　　日
                  臺中簡易庭　法　官　蔡宗儒
以上正本證明與原本無異。
如不服本判決，應於收受送達後20日內向本院提出上訴書狀（應
附繕本）。
告訴人或被害人如不服判決，應備理由具狀向檢察官請求上訴，
上訴期間之計算，以檢察官收受判決正本之日起算。
　　　　　　　　  　　　　　  書記官  潘瑜甄
中　　華　　民　　國　　110 　年　　9 　　月　　30　　日
附錄本案論罪法條全文：
中華民國刑法第284條
因過失傷害人者，處1年以下有期徒刑、拘役或10萬元以下罰金
；致重傷者，處3年以下有期徒刑、拘役或30萬元以下罰金。